臺灣基隆地方法院民事裁定 
                               111年度消債更字第74號
聲  請  人  李嘉耘（原名李雯華）




代  理  人  鄭光評律師                      
債  權  人  中國信託商業銀行股份有限公司


法定代理人  利明献  


債  權  人  兆豐國際商業銀行股份有限公司

法定代理人  張兆順  
代  理  人  林勵之  
債  權  人  聯邦商業銀行股份有限公司

法定代理人  林鴻聯  
代  理  人  鄭伊舒  
債  權  人  裕富數位資融股份有限公司

法定代理人  許國興  



債  權  人  仲信資融股份有限公司

法定代理人  陳瑞興  
代  理  人  林資敏  


債  權  人  創鉅有限合夥

法定代理人  迪和股份有限公司

法定代理人  陳鳳龍  
代  理  人  林資敏  


上列聲請人聲請消費者債務清理更生事件，本院裁定如下： 
    主  文
聲請人即債務人甲○○於民國111年9月29日上午10時起開始更生程
序。
命司法事務官進行本件更生程序。
    理  由
壹、按債務人不能清償債務或有不能清償之虞者，得依本條例所
    定更生或清算程序，清理其債務；債務人無擔保或無優先權
    之本金及利息債務總額未逾新臺幣一千二百萬元者，於法院
    裁定開始清算程序或宣告破產前，得向法院聲請更生。消費
    者債務清理條例（下稱消債條例）第3條、第42條第1項規定
    甚明。次按債務人對於金融機構負債務者，在聲請更生或清
    算前，應向最大債權金融機構請求協商債務清償方案，或向
    其住、居所地之法院或鄉、鎮、市、區調解委員會聲請債務
    清理之調解，消債條例第151條第1項定有明文。
貳、聲請意旨略以：
　　聲請人不能清償債務，且因利息過高，深恐債務累積越來越
    多，因此於民國110年11月24日與金融機構達成前置協商，
    約定自110年12月10日起，每月分期清償新臺幣（下同）9,0
    00元，共分37期，年利率百分之6。聲請人履行至111年7月
    間，實在無力負擔上開分期金額，因此毀諾而未繼續履行，
    聲請人除前置協商之金融機構以外尚有其他債權人未在前置
    協商範圍內，對其他債權人也有無法公平清償之情形。聲請
    人每月收入平均約為2萬9,200元，聲請人除個人基本生活費
    1萬4,230元外，尚須扶養未成年子女1名，扶養費為1萬4,23
    0元，扣除前夫負擔8,000元扶養費及受領補助2,000元，每
    月可作為清償債務之金額為4,500元左右，前置協商約定之
    還款金額超過聲請人負擔因此無法繼續履行，而有不能清償
    債務之情形，兼之聲請人無擔保或無優先權之債務總額為62
    萬9,833元未逾1,200萬元，未經法院裁定開始清算程序或宣
    告破產，且聲請人於5年內未從事營業活動，爰依法向本院
    聲請更生等語。　　　　　
參、經查：
一、聲請人可聲請更生
(一)按消債條例第151條第7、8項規定「協商或調解成立者，債
    務人不得聲請更生或清算。但因不可歸責於己之事由，致履
    行有困難者，不在此限。」、「第七十五條第二項規定，於
    前項但書情形準用之。」；同法第75條第2項規定「債務人
    可處分所得扣除自己及依法應受其扶養者所必要生活費用之
    餘額，連續三個月低於更生方案應清償之金額者，推定有前
    項事由。」。次按債務人必要生活費用，以最近1年衛生福
    利部或直轄市政府所公告當地區每人每月最低生活費1點2倍
    定之，同法第64條之2第1項定有明文。
(二)聲請人雖於110年11月24日曾與金融機構達成前置協商，然
    審酌聲請人每月平均收入2萬9,200元（含年終獎金），加計
    領取補助2,000元，及前夫支出之扶養費8,000元，收入共3
    萬9,200元，業據提出所得資料清單、勞保投保資料、存摺
    影本等物為證，而聲請人除其本身支出外，尚有1名未成年
    子女需要撫養，亦有戶籍謄本在卷可參，依據111年臺灣省
    最低生活費1萬4,230元乘以1.2倍計算2人每月必要生活支出
    為3萬4,152元，與其收入差額為5,048元，顯然低於前置協
    商聲請人應負擔之每月清償金額9,000元，因此堪認債務人
    有不可歸責事由而無法繼續履行，仍得聲請更生。　　
二、聲請人未能達成消債調解
　　聲請人前於111年6月11日間向本院聲請消費者債務清理之調
    解，因無力清償債務而與最大債權銀行即中國信託商銀調解
    不成立等情，有本院111年度司消債調字第74號案卷可稽。
三、聲請人之債務總額未逾1,200萬元
　　聲請人主張其債務共62萬9,833元，核與各債權人申報金額
    略有出入，但其無擔保或無優先權之本金及利息債務總額確
    實未逾1,200萬元。
四、聲請人有不能清償債務情形
    本院前列一（二）之理由中已認定聲請人因不可歸責無法繼
    續履行前置協商之清償方案，並且聲請人另有3筆資產管理
    公司之債務尚未計入清償範圍，足認聲請人確有不能清償債
    務情形，如不調整其與債權人間之權利義務關係，極易衍生
    社會問題，難以維持安定之社會經濟秩序，有違消債條例之
    立法目的，故應給予其更生之機會。
肆、綜上所述，聲請人既有不能清償債務之情事，自應允其以更
    生程序清理其債務，藉以妥適調整債務人與債權人及其他利
    害關係人間之權利義務關係，保障債權人獲得公平受償，並
    謀求債務人經濟生活之重建復甦機會。此外，聲請人尚未經
    法院裁定開始清算程序或宣告破產，亦無消債條例第6條第3
    項、第8條或第46條各款所定駁回更生聲請之事由存在，則
    債務人聲請更生，於法尚無不符，應予准許。
伍、末按法院裁定開始更生或清算程序後，得命司法事務官進行
    更生或清算程序，必要時得選任律師、會計師或其他適當之
    自然人或法人為監督人或管理人，消債條例第16條第1項亦
    有規定。查本院既裁定准許開始本件更生程序，爰依前揭規
    定，命司法事務官進行本件更生程序，爰裁定如主文。
　　
中　　華　　民　　國　　111 　年　　9 　　月　　27　　日
                      民事庭法  官  王翠芬
以上正本係照原本作成。
本件裁定不得抗告。
中　　華　　民　　國　　111 　年　　9 　　月　　27　　日
                            書記官  陳怡君